【裁判字號】    95,訴,1261
【裁判日期】    950526
【裁判案由】    毒品危害防制條例
【裁判全文】
臺灣板橋地方法院刑事判決              95年度訴字第1261號
 公  訴  人  臺灣板橋地方法院檢察署檢察官
 被      告  甲○○
上列被告因毒品危害防制條例案件，經檢察官提起公訴（95年度
毒偵字第2011號），於本院準備程序進行中，被告就被訴之事實
為有罪陳述，經告知被告簡式審判程序之旨，並聽取當事人之意
見後，裁定進行簡式審判程序判決如下：
    主  文
甲○○連續施用第一級毒品，累犯，處有期徒刑玖月。
扣案之海洛因壹包（不含外包裝袋，鑑驗淨重零點零肆公克）沒
收銷燬之；扣案海洛因外包裝袋壹只沒收。
    事  實
一、甲○○於民國90年間因施用毒品，經本院以90年度毒聲字第
    2335號裁定送觀察、勒戒後，認有繼續施用毒品之傾向，再
    經本院以90年度毒聲字第2587號裁定送強制戒治，執行至91
    年3 月25日停止戒治付保護管束，甲○○於保護管束期間屢
    未遵期報到，復經本院以91毒聲字第1975號裁定撤銷停止戒
    治，復入強制戒治處所施行戒治，至91年11月30日執行期滿
    釋放，並經臺灣板橋地方法院檢察署檢察官以91年度戒毒偵
    字第546 號為不起訴處分確定。甲○○又於93年間施用毒品
    ，經本院以93年度訴字第1257號判決判處有期徒刑8 月確定
    ；及因贓物案件，經本院以94年度簡字第892 號判決判處有
    期徒刑4 月確定，接續執行至94年11月17日縮短刑期執行完
    畢。
二、甲○○於前開強制戒治及有期徒刑執行完畢後，仍不知悔改
    ，復基於施用第一級毒品之概括犯意，於前開強制戒治執行
    完畢釋放後之5 年內，自95年1 月間之某日起，至同年3 月
    4 日之某時止，連續多次在臺北縣三峽鎮○○路126 號住處
    ，以針筒注射之方式，施用第一級毒品海洛因。嗣經警於95
    年3 月5 日11時許，在上址查獲，並扣得甲○○持有供己施
    用之海洛因1 包（鑑驗淨重0.04公克）。
三、案經臺北縣政府警察局三峽分局報請臺灣板橋地方法院檢察
    署檢察官偵查起訴。
    理  由
一、按除被告所犯為死刑、無期徒刑、最輕本刑為3 年以上有期
    徒刑之罪或高等法院管轄第一審案件者外，於第一次審判期
    日前之準備程序進行中，被告先就被訴事實為有罪之陳述時
    ，審判長得告知被告簡式審判程序之旨，並聽取當事人、代
    理人、辯護人及輔佐人之意見後，裁定進行簡式審判程序，
    刑事訴訟法第273 條之1 第1 項定有明文。經核本件被告甲
    ○○所犯係死刑、無期徒刑、最輕本刑為3 年以上有期徒刑
    以外之罪，其於準備程序中就被訴事實為有罪之陳述，經法
    官告知簡式審判程序之旨，並聽取公訴人、被告之意見後，
    本院爰依首揭規定，合議裁定由受命法官獨任進行簡式審判
    程序，合先敘明。
二、上揭犯罪事實，業據被告甲○○於本院訊問中坦承不諱。且
    被告於95年3 月5 日為警查獲後，經採尿送驗，呈鴉片類陽
    性之反應，有臺灣檢驗科技股份有限公司濫用藥物尿液檢驗
    報告附卷為憑，堪認被告之自白屬實。且被告為警查獲時，
    扣有第一級毒品海洛因1 包（鑑驗淨重0.04公克），並經鑑
    認明確，有自願受搜索同意書、搜索扣押筆錄、扣押物品目
    錄表、扣押物品收據、法務部調查局95年4 月20日調科壹字
    第060011581 號鑑定通知書在卷可稽。又被告曾於90年間因
    施用毒品，經本院以90年度毒聲字第2335號裁定送觀察、勒
    戒後，認有繼續施用毒品之傾向，再經本院以90年度毒聲字
    第2587號裁定送強制戒治，執行至91年3 月25日停止戒治付
    保護管束，被告於保護管束期間屢未遵期報到，復經本院以
    91毒聲字第1975號裁定撤銷停止戒治，復入強制戒治處所施
    行戒治，至91年11月30日執行期滿釋放，並經臺灣板橋地方
    法院檢察署檢察官以91年度戒毒偵字第546 號為不起訴處分
    確定，有臺灣高等法院被告前案紀錄表1 份附卷為據，足認
    被告於前開強制戒治執行完畢後之5 年以內，再犯本件施用
    海洛因之犯行明確，應依法論處。
三、核被告所為，係犯毒品危害防制條例第10條第1 項之施用第
    一級毒品罪。被告施用前、後持有第一級毒品之犯行，為施
    用之高度行為所吸收，不另論罪。被告多次犯行間，時間緊
    接，犯構成要件相同之罪名，顯係基於概括之犯意反覆為之
    ，應依連續犯之規定論以一罪，並依法加重其刑。被告於93
    年間施用毒品，經本院以93年度訴字第1257號判決判處有期
    徒刑8 月確定；及因贓物案件，經本院以94年度簡字第892
    號判決判處有期徒刑4 月確定，接續執行至94年11月17 日
    縮短刑期執行完畢，有臺灣高等法院被告前案紀錄表在卷為
    據，其於有期徒刑執行完畢後之5 年以內，再犯本件有期徒
    刑以上之罪，為累犯，應依法遞加重其刑。爰審酌被告犯後
    坦承犯行，並衡其前科素行、犯罪動機、目的、所生危害，
    及其犯後態度等一切情狀，量處如主文所示之刑。扣案之第
    一級毒品海洛因1 包（鑑驗淨重0.04公克），為當場查獲之
    毒品，不問屬犯人與否，應宣告沒收銷燬（不含外包裝袋）
    。至於前開海洛因外包裝袋1 只，為被告所有供犯罪所用之
    物，應予宣告沒收。
據上論斷，應依刑事訴訟法第273 條之1 第1 項、第299 條第1
項前段，毒品危害防制條例第10條第1 項、第2 項、第18條第1
項前段、第23條第2 項，刑法第11條前段、第56條、第47條、第
38條第1 項第2 款，判決如主文。
本案經檢察官陳孟黎到庭執行職務。
中    華    民    國    95    年    5     月    26    日
                    刑事第十一庭    法  官  林漢強
上正本證明與原本無異。
如不服本判決，應於判決送達後10日內，向本院提出上訴狀。
                                    書記官  曾千庭
中    華    民    國    95    年    5     月    26    日
附錄本案論罪科刑所用法條全文
毒品危害防制條例第10條
施用第一級毒品者，處六月以上五年以下有期徒刑。
施用第二級毒品者，處三年以下有期徒刑。


司法院資訊處製作；財團法人民間司法改革基金會備份。
